臺灣屏東地方法院刑事判決　　　　　　　　　　　　　　九十年度訴字第九一號
　　公　訴　人　臺灣屏東地方法院檢察署檢察官
　　被　　　告　乙○○
　　指定辯護人　本院公設辯護人丙○○
右列被告因傷害致死案件，經檢察官提起公訴（九十年度偵字第四五０一號），本院
判決如左：
    主  文
乙○○傷害人之身體，因而致人於死，處有期徒刑伍年。
扣案水果刀壹把沒收。
    事  實
一、乙○○與呂小玉係同居之男女朋友，平時感情尚佳。民國九十年七月十五日凌晨
    ，二人在外飲酒後，於返回位在屏東縣內埔鄉○○村○○路五二三號同居住所途
    中，因細故發生爭執，直至同日凌晨一時五十分許返回上址門口時，二人仍餘怒
    未消再起口角，爭吵間，乙○○因酒後控制力欠佳，竟轉身回到一樓客廳桌上拿
    出其所有之水果刀一把，抵住呂小玉胸口企圖威脅之，然呂小玉亦因酒力不甘示
    弱，對乙○○揚言：「你敢殺就來殺；你有種就刺下去」等語，乙○○依客觀情
    狀應可預見以銳利水果刀刺入人體之胸部，除將造成流血之普通傷害外，並有可
    能引起死亡之結果，竟不預見而聞言受激即上前拉扯，基於普通傷害之犯意，持
    刀以二點鐘往八點鐘之方向朝呂小玉之左胸刺下，惟因酒後疏未注意力道，致呂
    小玉受有左胸高一二八公分、左十三公分處穿刺傷一處，而該處分徑進入皮下組
    織後，於高一一八公分、左九公分處之第一及第二肋間進入形成二×五．一公分
    之穿刺傷口，並導致周邊皮下出血七×五公分，而刀子經過左肺葉中央形成二公
    分之穿通口後，在左肺上葉內側下緣形成一．五公分之切割傷口而終止於肺動脈
    之分肢處，造成呂小玉肺動脈大出血、左肋膜腔積血約一千六百西西，引起低容
    積性休克而不治死亡。乙○○在肇事後未被發覺為兇手前，撥打一一九電話求援
    ，並隨同至醫院急救且向到場員警丁○○坦承犯罪、並接受裁判。
二、案經屏東縣警察局內埔分局報告台灣屏東地方法院檢察署檢察官偵查起訴。
    理  由
一、右開犯罪事實，業據被告坦承不諱，核與證人即呂小玉之兄呂利德、呂小玉之母
    甲○○○、及到場處理員警丁○○證述情節相符，復與現場採得之跡證比對結果
    一致（如凶刀、被告當日所穿之衣服均染有被害人呂小玉之血跡），此有內政部
    警政署刑事警察局（九十）刑醫字第一四八一０二號鑑驗書一紙附卷可稽。再被
    害人確因被告之刺傷犯行，引發如事實欄所述之傷勢，致低容積性休克死亡一節
    ，業據檢察官督同法醫師相驗、解剖並鑑定死因屬實，有相驗筆錄、解剖筆錄、
    相驗屍體證明書、驗斷書及九十年法醫所醫鑑字第０九００號法務部法醫研究所
    鑑定書一份在卷可按。此外，並有水果刀一把及血衣等物扣案、照片數幀及被告
    酒精濃度呼氣檢驗單一紙可資佐證，足見被害人確係因被告上開傷害犯行，致受
    有如事實欄所載傷害而不治死亡，灼然甚明。
二、按殺人與傷害致死之區別，應以加害人有無殺人之主觀犯意為斷（最高法院五十
    一年台上字第一二九一號判例意旨參照）。次按加重結果犯，以行為人對於加重
    結果之發生有預見之可能，能預見而不預見者為要件，刑法第二百七十七條第二
    項前段之傷害致人於死罪，係對於犯普通傷害罪致發生死亡結果所規定之加重結
    果犯，依同法第十七條規定，以行為人能預見其死亡結果之發生為要件；又傷害
    致人於死罪，以行為人對於傷害行為有犯意，對於死亡之結果客觀上「能預見」
    而主觀上「不預見」者為限。經查，以銳利之水果刀刺入人體之胸部，將造成胸
    腔出血等傷害，一旦大量失血即足以致命，此應為一般人在通常觀念上，可得預
    見，並非全然不可想像，被告依其智識，在客觀上並無不能預見之情事，是被告
    對於被害人被刺一刀後，造成出血而傷重死亡之結果，應有預見之可能；然被告
    與被害人為同居之男女朋友，平日情感尚佳，未聞有何打架情事，業據被害人之
    母甲○○○、被害人之兄呂利德證述詳實，又被告在肇事後，尚主動撥打電話求
    救，隨同至醫院時表現痛苦並一直呼喊被害人不要死等語，亦經警員丁○○證述
    綦詳，另參酌警員要求被告回派出所製作筆錄時，被告仍不願離被害人而去並和
    警員拉扯等情狀以觀，顯見被告係一時氣憤，用力不當，其在主觀上並無殺害被
    害人之犯意，是被告供稱：只想嚇唬被害人，並非想殺死被害人等語，堪以採信
    ，顯見被告主觀上並無預見死亡結果之發生，被告所為應係以傷害之犯意而致生
    死亡結果之加重結果犯，而此死亡之結果與基本之普通傷害間復有相當因果關係
    ，綜上，本件事證明確，被告犯行應可認定。
三、核被告乙○○所為，係犯刑法第二百七十七條第二項前段之傷害致死罪。被告於
    犯罪未被發覺前，打電話求救，並向前來處理之員警坦承肇事，業據其供述明確
    ，核與證人即處理警員丁○○所證情節相符，並經相驗案件初步調查報告表記載
    屬實，應依刑法第六十二條之規定，減輕其刑。爰審酌被告素行、係因酒後自我
    情緒控制力欠佳一時受激、僅刺被害人一刀、犯後態度良好深具悔意，且己與被
    害人之家屬達成和解等一切情狀，從輕量刑如主文所示之刑。扣案之水果刀一把
    ，係被告所有供犯罪所用之物，業據其供明在卷，應依刑法第三十八條第一項第
    二款之規定，宣告沒收。
據上論斷，應依刑事訴訟法第二百九十九條第一項前段，刑法第二百七十七條第二項
前段、刑法第六十二條前段、第三十八條第一項第二款，判決如主文。
本案經檢察官林津鋒到庭執行職務。
中      華      民      國    九十一    年      一      月    二十八    日
                                      臺灣屏東地方法院刑事第三庭
                                          審判長法  官  黃國永
                                                法  官  陳姵君
                                                法  官  翁世容
右正本證明與原本無異。
對於本判決如有不服應於收受送達後十日內向本院提出上訴書狀上訴於台灣高等法院
高雄分院並按他造當事人之人數附具繕本。
                                              書記官   潘美碧
中      華      民      國      九十一      年    一    月    二十八    日
中華民國刑法第二百七十七條第二項
犯前項之罪因而致人於死者，處無期徒刑或七年以上有期徒刑；致重傷者，處三年以
上十年以下有期徒刑。
